# 陈老师关于索赔收入

提问人：q0409 时间：2014-06-17 11:33:26
公司生产的专用产品由于客户的原因取消了订单，公司已经生产出了该产品，客户给了相应的赔偿，公司目前的账务处理，将生产的产品成本转入了主营业务成本，取得赔偿冲减了主营业务成本。部分年度赔偿的金额超过了成本的金额，部分年度赔偿金额未超过成本金额。请问，取得赔偿冲减账务营业成本账务是否正确，赔偿金额是否要缴纳流转税？

回答人：chenyiwei
如果客户取消订单后，已生产的产品需报废，则建议将报废损失冲抵赔偿款后的净差额计入营业外收入或营业外支出。这是偶发事项，并非企业的日常正常经营活动，因此不确认营业收入和营业成本。